pt-PT: Tipo de apoio lombar: Ajustável; Seguimento dinâmico; Fixo; Integrado ajustável; Massagem; Nenhum; Almofada amovível; Outro
ro-RO: Tipul de suport lombar: Reglabil; Urmărire dinamică; Fix; Integrat reglabil; Masaj; Fără; Pernă detașabilă; Altele
pt-BR: Suporte lombar tipo: Ajustável; Acompanhamento dinâmico; Fixo; Ajustável integrado; Massagem; Nenhum; Almofada ou travesseiro removível; Outro
fr: Type de soutien lombaire: Réglable; Suivi dynamique; Fixe; Intégré et réglable; Massant; Aucun; Coussin ou oreiller amovible; Autre
da: Type af lændestøtte: Justerbar; Dynamisk sporing; Fast; Integreret justerbar; Massage; Ingen; Aftagelig hynde eller pude; Andet
it: Tipo di supporto lombare: Regolabile; Tracciamento dinamico; Fisso; Regolabile integrato; Massaggio; Nessuno; Cuscino o guanciale rimovibile; Altro
es: Tipo de soporte lumbar: Ajustable; Seguimiento dinámico; Fijo; Ajustable integrado; Masaje; Ninguno; Cojín o almohada extraíble; Otro
vi: Loại hỗ trợ thắt lưng: Có thể điều chỉnh; Theo dõi chuyển động; Cố định; Tích hợp có thể điều chỉnh; Massage; Không có; Đệm hoặc gối có thể tháo rời; Khác
bg-BG: Тип лумбална опора: Регулируема; Динамично проследяване; Фиксирана; Вградена регулируема; Масаж; Няма; Подвижна възглавница; Други
hr-HR: Tip lumbalne podrške: Prilagodljivo; Dinamičko praćenje; Fiksno; Ugrađeno prilagodljivo; Masaža; Ništa; Uklonjivi jastuk; Ostalo
lt-LT: Juosmens atramos tipas: Reguliuojama; Dinamiškai prisitaikanti; Fiksuota; Integruota reguliuojama; Masažinė; Nėra; Nuimama pagalvėlė; Kita
de: Typ der Lendenwirbelstütze: Verstellbar; Dynamische Anpassung; Fest; Integriert verstellbar; Massage; Keine; Abnehmbares Polster oder Kissen; Sonstige
zh-TW: 腰部支撐類型: 可調式; 動態追蹤; 固定式; 整合式可調; 按摩; 無; 可拆式靠墊或枕頭; 其他
nl: Lendensteun type: Verstelbaar; Dynamisch volgend; Vast; Geïntegreerd verstelbaar; Massage; Geen; Verwijderbaar kussen; Anders
tr: Bel destek tipi: Ayarlanabilir; Dinamik takip; Sabit; Entegre ayarlanabilir; Masaj; Yok; Çıkarılabilir minder veya yastık; Diğer
ko: 요추 지지대 유형: 조절식; 다이내믹 트래킹; 고정식; 일체형 조절식; 마사지; 없음; 탈착식 쿠션 또는 베개; 기타
hu: Deréktámasz típusa: Állítható; Dinamikus követő; Fix; Beépített állítható; Masszázs; Nincs; Kivehető támasz vagy párna; Egyéb
ja: 腰部サポートタイプ: 調節可能; ダイナミックトラッキング; 固定; 内蔵調節可能; マッサージ; なし; 取り外し可能なクッション/枕; その他
sl-SI: Vrsta ledvene podpore: Nastavljivo; Dinamično prilagajanje; Fiksno; Vgrajeno nastavljivo; Masažno; Brez; Odstranljiva blazina ali vzglavnik; Drugo
en: Lumbar support type: Adjustable; Dynamic tracking; Fixed; Integrated adjustable; Massage; None; Removable cushion or pillow; Other
nb: Ryggstøttetype: Justerbar; Dynamisk følging; Fast; Integrert justerbar; Massasje; Ingen; Avtakbar pute; Annet
cs: Typ bederní opěrky: Nastavitelná; Dynamické sledování; Pevná; Integrovaná nastavitelná; Masážní; Žádná; Odnímatelný polštářek; Jiné
ru: Тип поясничной поддержки: Регулируемая; Динамическое отслеживание; Фиксированная; Встроенная регулируемая; С массажем; Нет; Съемная подушка или валик; Другое
sk-SK: Typ bedrovej opierky: Nastaviteľná; Dynamické sledovanie pohybu; Pevná; Integrovaná nastaviteľná; Masážna; Žiadna; Odnímateľná podložka alebo vankúš; Iné
pl: Typ podparcia lędźwiowego: Regulowane; Dynamiczne wsparcie; Stałe; Zintegrowane regulowane; Masujące; Brak; Zdejmowana poduszka; Inne
fi: Ristiselän tukityyppi: Säädettävä; Dynaamisesti mukautuva; Kiinteä; Integroitu säädettävä; Hierova; Ei mitään; Irrotettava pehmuste tai tyyny; Muu
th: ประเภทแผ่นซัพพอร์ตเอว: ปรับได้; ติดตามแบบไดนามิก; ตายตัว; ปรับได้ในตัว; นวด; ไม่มี; เบาะรองนั่งหรือหมอนถอดได้; อื่นๆ
el: Τύπος οσφυϊκής υποστήριξης: Ρυθμιζόμενο; Δυναμική παρακολούθηση; Σταθερό; Ενσωματωμένο ρυθμιζόμενο; Μασάζ; Κανένα; Αφαιρούμενο μαξιλάρι ή μαξιλαράκι; Άλλο
zh-CN: 腰部支撑类型: 可调节; 动态追踪; 固定; 一体化可调节; 按摩; 无; 可拆卸靠垫或枕头; 其他
sv: Typ av ländryggsstöd: Justerbar; Dynamisk spårning; Fast; Integrerad justerbar; Massage; Ingen; Avtagbar kudde; Annat